# 关于非上市公司可转换债务融资的问题

提问人：xiaofr 时间：2010-10-15 14:53:26
关于非上市公司可转换债务融资的问题 1 、法律是否许可？ 2 、是否需产权公证？ 3 、是否需登记？ 4 、如何操作？
谢谢

回答人：chenyiwei
请说明更具体的背景信息。另外，如果该公司打算A股IPO的，不建议使用可转换债务融资方式。